臺灣板橋地方法院刑事判決　　　　　　　 94年度易字第161號
公　訴　人　臺灣板橋地方法院檢察署檢察官
被　　　告　甲○○
上列被告因竊盜案件，經檢察官提起公訴（94年度偵字第1493號
）及併案審理（臺灣板橋地方法院檢察署94年度偵字第2287號、
臺灣士林地方法院檢察署94年度偵字第1966號），於準備程序進
行中，被告就被訴及移送併案之事實為有罪之陳述，經告知被告
簡式審判程序之旨，並聽取當事人之意見後，裁定進行簡式審判
程序，判決如下：
    主  文
甲○○連續竊盜，累犯，處有期徒刑陸月，如易科罰金，以佰
元折算壹日。
    事  實
一、甲○○有多次竊盜前科，其於民國90年間因竊盜案件，經本
    院以90年度板簡字第1415號判決判處有期徒刑6 月，如易科
    罰金以300 元折算1 日確定，執行至91年11月5 日假釋出監
    ，於91年12月2 日縮短刑期假釋期滿未經撤銷而視為執行完
    畢。甲○○猶不知悔改，又連續為下列竊盜犯行：
  (一)甲○○於94年1 月9 日上午10時40分許，在臺北縣新莊市○
    ○街之宏泰市場內，趁乙○○於自強街57號前攤位選購衣物
    疏於注意，該攤位又人潮擁擠之機會，竟本於為自己不法所
    有之意圖，徒手竊取乙○○所著外套右側口袋內之土黃色皮
    包1 只（內有現金新臺幣（下同）1,500 元、乙○○重型機
    車駕照、自用小客車駕照各1 張），得手後留取現金1,500
    元使用，而將所竊得之皮包併上開證件丟棄，嗣於欲離去之
    際，為當場目擊之員警所逮捕，並自其身上起出前開竊得之
    現金1,500 元，及循甲○○所述，尋回其所竊得後丟棄之乙
    ○○所有之皮包1 只、重型機車駕照、自用小客車駕照各1
    張。
  (二)甲○○於94年1 月25日上午10時50分許，在臺北市○○街華
    榮市場內，見王慶昇揹負紅色手提袋1 只行走於人潮之中，
    竟基於承前意圖為自己不法所有之概括犯意，趁王慶昇疏未
    注意之際，伸手入王慶昇之手提袋內竊得王慶昇所有之紅色
    皮包1 只（內有劉秉倫之臺北市政府敬老證、榮民總醫院掛
    號證、捷運悠遊卡及現金2 元），得手後挾藏於左腋下處，
    嗣為警當場查見，將甲○○予以逮捕，並扣得甲○○所竊得
    之前開皮包1 只（含劉秉倫之臺北市政府敬老證、榮民總醫
    院掛號證、捷運悠遊卡及現金2 元）。
二、案經臺北市政府警察局移請臺灣板橋地方法院檢察署檢察官
    偵查起訴，及由臺灣板橋地方法院檢察署檢察官、臺灣士林
    地方法院檢察署檢察官移送併辦。
    理  由
一、按除被告所犯為死刑、無期徒刑、最輕本刑為3 年以上有期
    徒刑之罪或高等法院管轄第一審案件者外，於第一次審判期
    日前之準備程序進行中，被告先就被訴事實為有罪之陳述時
    ，審判長得告知被告簡式審判程序之旨，並聽取當事人、代
    理人、辯護人及輔佐人之意見後，裁定進行簡式審判程序，
    刑事訴訟法第273 條之1 第1 林項定有明文。經核本件被告
    甲○○所犯係死刑、無期徒刑、最輕本刑為3 年以上有期徒
    刑以外之罪，其於準備程序中就被訴及併案之事實為有罪之
    陳述，經法官告知簡式審判程序之旨，並聽取公訴人、被告
    之意見後，本院爰依首揭規定，合議裁定由受命法官獨任進
    行簡式審判程序，合先敘明。
二、上開事實，業據被告甲○○坦承不諱，核與被害人乙○○、
    王慶昇指訴情節相符。且被告為上開犯行後，均經警以現行
    犯當場逮捕，並查扣所竊得之財物，經被害人確認後領回，
    有扣案物品清單、照片、贓物認領保管單等在卷為憑，足認
    被告之自白均與事實相符。綜上，被告犯行堪以認定，應依
    法論處。
三、核被告所為，係犯刑法第320 條第1 項之竊盜罪。被告先後
    兩次犯行，時間緊接、犯罪構成要件相同，顯係基於概括犯
    意反覆所為，應依連續犯規定論以一罪，並依法加重其刑。
    起訴意旨雖僅論及被告於94年1 月9 日上午10時40分許之竊
    盜犯行，惟被告上開2 次行為間，既有連續犯之裁判上一罪
    關係，為起訴效力所及，本院自應擴張併予審究。又被告於
    90年間因竊盜案件，經本院以90年板簡字第1415號判決判處
    有期徒刑6 月，如易科罰金以300 元折算1 日確定，執行至
    91年11月5 日假釋出監，於91年12月2 日縮短刑期假釋期滿
    未經撤銷而視為執行完畢，有臺灣高等法院被告前案紀錄表
    在卷可稽，其於有期徒刑執行完畢後之5 年以內，再犯有期
    徒刑以上之本罪，為累犯，應依法遞加重其刑。爰審酌被告
    之犯罪動機、犯後如實坦承犯行，並酌以被告之品行、犯罪
    之目的、手段、所生危害及犯罪後之態度等一切情狀，量處
    如主文所示之刑，並諭知如易科罰金之折算標準。
四、臺灣板橋地方法院檢察署94年度偵字第2287號併案意旨部分
    ，與起訴部分為同一事實；臺灣士林地方法院檢察署94年度
    偵字第1966號併案意旨部分，則與起訴部分有連續犯之裁判
    上一罪關係，本院均應併為裁判，附此敘明。
據上論斷，應依刑事訴訟法273 之1 第1 項、第299 條第1 項前
段，刑法第56條、第320 條第1 項、第47條、第41條第1 項前段
，罰金罰鍰提高標準條例第1條前段、第2條，判決如主文。
本案經檢察官徐名駒到庭執行職務。
中　　華　　民　　國　　94　　年　　3 　　月　　25　　日
                    刑事第十四庭    法　官  林漢強
以上正本證明與原本無異。
如不服本判決應於送達後10日內向本院提出上訴狀。
                                    書記官  黃大千
中　　華　　民　　國　　94　　年　　3 　　月　　25　　日
附錄本案論罪科刑法條全文
刑法第320條
意圖為自己或第 3 人不法之所有，而竊取他人之動產者，為竊盜
罪，處五年以下有期徒刑、拘役或五百元以下罰金。
意圖為自己或第 3 人不法之利益，而竊佔他人之不動產者，依前
項之規定處斷。
前二項之未遂犯罰之。
